# 费用化的专有技术出资

提问人：奋斗的豆豆 时间：2010-12-09 13:36:53
在审计中，遇到一企业以已经费用化的专有技术做为出资，同时确认营业外收入，不知道是否合理？

回答人：chenyiwei
这个问题已经有多次讨论。要从几个角度看： 1 、单纯从法律角度看，非专利技术出资是公司法所允许的。但在实务操作中，由于价值难以认定、权属无法律文件证明、难以核实财产权转移情况等原因，验资风险很高，不建议承接此类验资业务，如果企业提出使用这种方式出资，应当尽量劝说改用其他方式出资。 2 、从会计角度，能否就非专利技术的评估值确认营业外收入，实际上要看该出资是否导致形成一项非同一控制下的企业合并，或者形成一项具有商业实质的非货币性资产交换交易。这个问题在本版面上已有很多讨论。